臺灣臺南地方法院刑事裁定　
110年度聲字第277號
聲  請  人  丙○○
即  被  告          

上列聲請人即被告因偽造文書案件（109年度訴字第1531號），
聲請本院法官迴避，本院裁定如下：
    主  文
聲請駁回。
    理  由
一、聲請意旨略以：鈞院馨股審理被告所涉偽造文書案件，惟聲
    請人即被告丙○○因在醫院擔任醫師業務繁重，每周均有例行
    看診、手術行程，倘若向醫院請假，勢必影響病患就診治療
    之權益，因此無法隨時配合法官開庭期程。詎被告於前次開
    庭因公務繁重而向鈞院請假，並委由律師代為出庭表示意見
    ，竟遭法官於開庭時嚴厲斥責，更恫嚇若下次未遵期到庭將
    派警拘提，絲毫未見對於醫院駐診醫師憂心病患權益之體諒
    。被告原期待同為專業人士之法官審理案件時能抱持同理心
    ，尤其本案涉及俗稱的「家務事」，但承審法官若未能懷著
    同情、同理心審理本案，足認審判恐有不公平或偏頗之虞，
    為此根據刑事訴訟法第18條之規定聲請承審法官迴避審理本
    案云云。
二、按第一次審判期日之傳票，至遲應於7日前送達；刑法第61
    條所列各罪之案件至遲應於5日前送達；前條之規定，於行
    準備程序準用之，刑事訴訟法第272條、第273條第3項分別
    訂有明文。另按當事人遇有下列情形之一者，得聲請法官迴
    避：一、法官有前條情形而不自行迴避者。二、法官有前條
    以外情形，足認其執行職務有偏頗之虞者，刑事訴訟法第18
    條訂有明文。又按刑事訴訟法第18條第2 款所稱「足認其執
    行職務有偏頗之虞者」，係指法官與訴訟關係人具有故舊、
    恩怨等關係，其審判恐有不公平而言，一般係以通常的人所
    具有的客觀、合理觀點，對於該承審法官是否能為公平的裁
    判，足以產生懷疑，作為判斷標準，而非僅依當事人片面、
    主觀作判斷，具體而言，若僅以己意揣測，或對法官訊問方
    式不滿，尚不得據為聲請迴避的理由。至於訴訟上的指揮，
    乃專屬於法院的職權，當事人的主張、聲請，祇供法院判斷
    參考，不生法院不採納其主張或否准其聲請，即謂有偏頗之
    虞，並進而以此憑為聲請法官迴避的依據，最高法院107 年
    度台抗字第87號著有裁定可資參照。
三、經查：被告前因偽造文書等案件，經臺灣臺南地方檢察署檢
    察官偵查後提起公訴，經本院以109年度訴字第1531號案件
    審理一節，業經本院依職權調閱本院109年度訴字第1531號
    全案卷宗核閱無誤，先予敘明。又本案承審法官於民國109
    年12月22日指定於110年1月27日進行準備程序，並依法傳喚
    被告，另通知檢察官、告訴人，且前開準備程序之傳票係於
    109年12月25日由被告之父收受而為合法送達等情，業有本
    院刑事案件審理單、送達證書各1份在卷（參見本院109年度
    訴字第1531號卷第17頁、第43頁）。嗣被告於110年1月20日
    以「被告為醫師，於每星期三早上有超音波檢查診，而鈞『
    署』（應為『院』之筆誤）所排定之『109年1月27日』（應係『11
    0年1月27日』之筆誤）為星期三上午，故該天該時段早已有
    病人預約腎臟超音波檢查，因距離開庭之期程較短無法妥為
    安排職代，若請假無法到醫院替病人檢查，恐影響病人權益
    」為由，具狀向本院承辦股法官聲請改期（參見本院109年
    度訴字第1531號卷第23頁）。經本院109年度訴字第1531號
    案件承辦股書記官與被告電話聯繫並轉告：本院庭期通知於
    12月即送達，如於收到通知即向醫院請假，衡情不會排定檢
    查，而被告亦表示此部分係其未注意，此有本院110年1月25
    日上午10時25分公務電話紀錄1份存卷（參見本院109年度訴
    字第1531號卷第27頁）。嗣本院承審法官於110年1月27日進
    行準備程序時，因被告經合法傳喚未到庭，當庭告知被告辯
    護人稱：被告於109年12月25日即已收受本次準備程序期日
    傳票，當知本日需至本院開庭，自應排定工作行程，如有需
    要則須向工作單位請假；並告知：如下次庭期又以工作為藉
    口不到庭，本院依刑事訴訟法相關規定，可逕行拘提被告到
    案，請辯護人庭後轉達被告使之瞭解法律相關規定等語；另
    承審法官亦詢問辯護人需預留多少時間通知被告，辯護人則
    稱：一個月前通知都算適當等語，此亦有準備程序筆錄1份
    附卷可參（參見本院109年度訴字第1531號卷第53頁至第54
    頁）。依此，本院109年度訴字第1531號案件承審法官於指
    定準備期日時，業已預留一個月以上之就審期間，已符合前
    開法律規定之期間，甚至已超過辯護人表示預留一個月之適
    當期間，承審法官就前開準備期日之指定自無不當。復以被
    告亦自承收受前開準備程序期日傳票後，疏未注意應即向所
    任職之醫院請假，導致病患就診日期與本次準備期日重合，
    此顯屬被告自己之過失所致，自非不到庭之正當理由。再以
    被告經合法傳喚無正當理由不到場者，得命拘提，此係刑事
    訴訟法第71條第2項第4款規定之法律效果。承審法官於被告
    經合法傳喚無正當理由未到庭時，請辯護人轉告未到庭之被
    告，有關經合法傳喚無正當理由未到庭之法律效果，以促進
    審理程序之進行，並避免被告因再次無正當理由未到庭而遭
    受法定之拘提等強制處分，自難認為有何不當之處。聲請意
    旨以此推論承審法官欠缺同理心，甚而主張承審法官有審判
    不公平或偏頗之虞云云，顯屬個人主觀臆測，當無可採。
四、綜此，本案承審法官所為指定期日進行準備程序，並於被告
    經合法傳喚無正當理由未到庭時，諭知請辯護人轉告相關法
    律效果等訴訟指揮，並無不當之處，聲請意旨徒以前詞主張
    承審法官有審判不公平或偏頗之虞云云而聲請承審法官迴避
    ，顯無理由，應予駁回。
五、依刑事訴訟法第21條第1 項、第220 條，裁定如主文。
中　　華　　民　　國　　110 　年　　2 　　月　　23　　日
              刑事第八庭    審判長法　官　鄭燕璘
　　　　　　　　　
                                  法　官　郭瓊徽
　　　　　　　　　　　　　　　　　　　
                                  法　官　卓穎毓
以上正本證明與原本無異。
如不服本裁定，應於收受送達後5日內向本院提出抗告狀。（應
附繕本）
                                  書記官　吳采蓉
中　　華　　民　　國　　110 　年　　2 　　月　　24　　日